臺灣屏東地方法院刑事判決　　　　　　96年度交簡上字第13號
上　訴　人　甲○○
即　被　告
上列上訴人因公共危險案件，不服本院95年11月7 日95年度交簡
字第661 號刑事簡易判決（檢察官聲請簡易判決處刑案號：95年
度撤緩偵字第47號），提起上訴，本院第二審合議庭判決如下︰
    主　　　文
上訴駁回。
甲○○緩刑貳年，並向公庫支付新台幣參萬元。
    事實及理由
一、上訴人即被告甲○○之犯罪事實、證據及所犯法條，如本院
    刑事簡易判決書所載（如附件）。上訴人則以其無力繳納原
    緩起訴處分所命繳納之新台幣30000 元致遭起訴，原審量處
    其有期徒刑3 月並諭知如易科罰金之折算標準尚屬過重云云
    提起上訴請求輕判。
二、查原審論罪科刑所依之修正前刑法第185 條之3 之罪，其法
    定刑為1 年以下有期徒刑、拘役或30000 元以下罰金，原審
    斟酌被告造成被害人之損害、坦承犯行等一切情狀等，量處
    其有期徒刑3 月並諭知如易科罰金之折算標準，認事用法均
    無不當，量刑亦稱妥適，上訴意旨請求輕判，尚無理由，應
    予駁回。
三、末查，被告前未曾因故意犯罪受有期徒刑以上刑之宣告，有
    臺灣高等法院被告前案紀錄表1 份在卷可稽，其因一時失慮
    ，致觸本件犯行，事後已坦承犯罪，經此刑之宣告後，應知
    警惕而無再犯之虞，本院因認暫不執行其刑為當。又被告犯
    罪後，於94年2 月2 日公布，而於95年7 月1 日施行之修正
    刑法第74條固修正為「受2 年以下有期徒刑、拘役或罰金之
    宣告，而有下列情形之一，認以暫不執行為適當者，得宣告
    2 年以上5 年以下之緩刑，其期間自裁判確定之日起算：
    一、未曾因故意犯罪受有期徒刑以上刑之宣告者。二、前因
    故意犯罪受有期徒刑以上刑之宣告，執行完畢或赦免後，5
    年以內未曾因故意犯罪受有期徒刑以上刑之宣告者。緩刑宣
    告，得斟酌情形，命犯罪行為人為下列各款事項：一、向被
    害人道歉。二、立悔過書。三、向被害人支付相當數額之財
    產或非財產上之損害賠償。四、向公庫支付一定之金額。五
    、向指定之公益團體、地方自治團體或社區提供40小時以上
    240 小時以下之義務勞務。六、完成戒癮治療、精神治療、
    心理輔導或其他適當之處遇措施。七、保護被害人安全之必
    要命令。八、預防再犯所為之必要命令。前項情形，應附記
    於判決書內。第2項 第3 款、第4 款得為民事強制執行名義
    。緩刑之效力不及於從刑與保安處分之宣告。」，惟我國有
    關緩刑，係採行暫緩宣告刑之執行制，即在緩刑部分，行為
    人應受刑罰的種類及範圍已經具體確定，並無量刑決定的裁
    量，法院所能決定者，僅行為人是否實現刑罰予以執行而已
    ，故有關緩刑之規範，並非刑法第2 條第1 項所稱之法律，
    應逕為適用修正後刑法第74條（最高法院95年5 月23日刑事
    庭第8 次會議決議七認為：「犯罪在新法施行前，新法施行
    後，緩刑之宣告，應適用新法第74條之規定。」等語，可供
    參酌）。是本件自應適用修正後之刑法第74條第1 項之規定
    ，爰宣告緩刑2 年，並依同條第2 項第4 款規定，向公庫支
    付新台幣30,000元之金額（此部分得為民事強制執行名義，
    違反此負擔者，並構成刑法第75條之1 第1 項第4 款緩刑撤
    銷之理由），用啟自新。
據上論斷，應依刑事訴訟第455 條之1 第3 項、第368 條、刑法
第2 條第1 項、第74條第1 項第1 款、第2 項第4 款，判決如主
文。
本案經檢察官潘國威到庭執行職務。
中　　華　　民　　國　　96　　年　　4 　　月　　24　　日
                  交通法庭    審判長法　官  潘正屏
                                    法  官  黃聖涵
                                    法  官  曾吉雄
以上正本證明與原本無異。
不得上訴
中　　華　　民　　國　　96　　年　　4　　月　　24 　　日
                                    書記官  盧建新
